臺灣新北地方法院三重簡易庭民事簡易判決
　　　　　　　　　　　　　　　　　 110年度重簡字第1584號
原　　　告　陳葳儀　
被　　　告　沈志聰　
上列當事人間請求侵權行為損害賠償事件，經本院於民國110 年
11月16日言詞辯論終結，判決如下：
    主  文
被告應給付原告新臺幣肆仟玖佰元，及自民國一百一十年八月十
日起至清償日止，按年息百分之五計算之利息。
原告其餘之訴駁回。
訴訟費用由被告負擔百分之五，餘由原告負擔。
本判決原告勝訴部分得假執行。
原告其餘假執行之聲請駁回。
    事  實  及  理  由
一、原告主張：緣被告於民國110 年4 月8 日18時47分許，駕駛
    車號0739-TB 號自用小客貨車，行經新北市五股區台64線高
    架13.2公里處（往八里方向）時，因有疏未注意車前狀況之
    過失，致追撞原告駕駛之車號9077-XK 號自用小客車（下稱
    系爭車輛），系爭車輛因而受損，經送修後支出修復費用新
    臺幣（下同）87,100元及道路救援拖吊費用4,900 元（計算
    式：1,500 元＋3,400 元＝4,900 元），共計92,000元（計
    算式：87,100元＋4,900 元＝92,000元）。被告依法應負賠
    償責任。為此，爰依於侵權行為之法律關係提起本件訴訟，
    並聲明：被告應給付原告92,000元，及自起訴狀繕本送達翌
    日起至清償日止，按年息5%計算之利息。並陳明願供擔保，
    請准宣告假執行。
二、被告則請求駁回原告之訴，並以：對於系爭事故之發生有過
    失及原告請求之道路救援費用均不爭執，惟原告請求之修車
    金額過高，且原告於快速道路上緊急煞車，才導致被告撞上
    ，故原告對於系爭事故之發生亦有過失等語置辯。
三、本件原告主張系爭車輛於上開時、地遭被告未注意車前狀況
    過失撞擊之事實，業據提出新北市政府警察局道路交通事故
    初步分析研判表暨當事人登記聯單等件資料為證。被告對於
    此部分事實固不爭執，惟以上開情詞置辯。按汽車在同一車
    道行駛時，除擬超越前車外，後車與前車之間應保持隨時可
    以煞停之距離，不得任意以迫近或其他方式，迫使前車讓道
    。汽車行駛時，駕駛人應注意車前狀況，並隨時採取必要之
    安全措施。道路交通安全規則第94條第1 項、第3 項定有明
    文。又行駛途中，除遇特殊狀況必須減速外，不得驟然減速
    或在車道中臨時停車或停車，高速公路及快速公路交通管制
    規則第10條亦有規定。因此，汽車行駛於同一車道時，後車
    應保持與前車間隨時可煞停之距離，並注意車前狀況及隨時
    採取必要之安全措施，至於前車則限制不得任意驟然減速，
    以避免追撞。此係因汽車行進時，駕駛人之注意力本即集中
    於車前，課予後車駕駛人保持與前車之安全距離、注意車前
    狀況及隨時採取必要安全措施之義務，本較要求前車駕駛人
    注意車後狀況及保持與後方來車安全距離為合理及可行，且
    因汽車行駛時，本有諸多原因（如停紅綠燈、塞車、速限變
    動等等）會導致減速或於車道暫停，不可能加以禁止，倘非
    任意驟然減速或暫停，自非法之所禁，行駛於高速公路內側
    車道亦同，此時即有賴後車盡其注意車前狀況、保持安全距
    離及隨時採取必要安全措施（即進行減速以避免追撞）之義
    務，以維護行車安全。經查：本院依職權向新北市政府警察
    局新莊分局調取本件道路交通事故調查卷宗，被告在警詢時
    供稱：「我沿台64高架往八里方向行駛，行經肇事地點時，
    我前方車輛急煞車，我來不及煞車就追撞前方車輛了。」等
    語；原告在警詢時供稱：「我沿台64高架往八里方向行駛，
    行經肇事地點時，我跟著前方車輛停等車流，不知道為何我
    就被後方車輛追撞，致使我再去撞前方的車輛。」等語；系
    爭車輛之前車駕駛人即訴外人沈冠瑜在警詢時供稱：「我沿
    台64高架往八里方向行駛，行經肇事地點時，我跟著我前方
    車輛停等等待下匝道。我約停等約2 秒後不知為何遭我後方
    車輛追撞。」等語，復參以卷附道路交通事故現場圖所示之
    3 車撞擊後相對位置及撞擊部位，可知本件事故之發生，係
    因被告駕車於上開時地疏未注意車前狀況，並隨時採取必要
    之安全措施自後方追撞系爭車輛，系爭車輛又向前推撞沈冠
    瑜駕駛之車輛，系爭車輛因而受損，足認被告對本件事故之
    發生應負過失責任至明。且系爭車輛既係因前方下匝道停等
    而減速暫停，自屬遇交通壅塞等突發、特殊狀況仍得在高速
    公路車道減速或暫停之情形，尚無違反前開交通規則之處，
    是被告辯稱原告於快速道路上緊急煞車，才導致被告撞上，
    故原告對於系爭事故之發生亦有過失云云，自不足採。
四、按因故意或過失，不法侵害他人之權利者，負損害賠償責任
    民法第184 條第1 項前段定有明文。又物被毀損時，被害人
    除得依民法第196 條請求賠償外，並不排除民法第213 條至
    第215 條之適用。而依民法第196 條請求賠償物被毀損所減
    少之價額，得以修復費用為估定之標準，但以必要者為限（
    例如︰修理材料以新品換舊品，應予折舊）。另關於侵權行
    為損害賠償之請求權，以受有實際損害為成立要件，若絕無
    損害亦即無賠償之可言，最高法院著有19年上字第363 號判
    例可參。查本件被告就本件事故之發生具有過失，業經本院
    認定如上，其就本件事故應負侵權行為損害賠償責任甚明。
    茲就原告請求被告賠償之金額及項目分別審酌如下：
(一)修復費用部分：
    查系爭車輛車主登記為訴外人王偉凡，此有行車執照影本可
    佐，則原告既非系爭車輛所有權人，且並未提出任何證據證
    明其對系爭車輛有何權利得向被告提出修復費用之請求，縱
    使原告為系爭車輛於事故當時之駕駛人，並為車輛所有權人
    之配偶，然權利主體既有不同，自難逕認其得對被告請求賠
    償系爭車輛受損所生修復費用之損害。故原告以其本人名義
    請求被告賠償系爭車輛修復費用87,100元，難認有據，不能
    准許。
(二)道路救援拖吊費用部分：
    本件原告主張系爭車輛遭被告碰撞後，經裕展汽車公司及日
    勝公司拖救致支出道路救援拖吊費用4,900 元（計算式：1,
    500 元＋3,400 元＝4,900 元）等語，業據提出裕展汽車道
    路救援服務四聯單及快速公路小型車拖救服務契約三聯單各
    乙份為證，復為被告所不爭執。而此部分費用既係由原告申
    請所支付，應認其為權利人，是原告此部分之請求，核屬有
    據，應予准許。
五、綜上所述，本件原告依侵權行為之法律關係，請求被告應給
    付4,900 元，及自起訴狀繕本送達翌日即110 年8 月10日起
    至清償日止，按年息百分之5 計算之利息，為有理由，應予
    准許；逾此部分之請求，為無理由，應予駁回。
六、本件原告勝訴部分係適用簡易程序所為被告敗訴之判決，爰
    依職權宣告假執行。至原告敗訴部分，其假執行之聲請，即
    失其依據，應併予駁回。
七、本件事證已臻明確，兩造其餘主張、攻擊防禦方法及所提之
    證據，均核與本件判決所認結果不生影響，爰毋庸逐一再加
    論述，附此敘明。
八、訴訟費用負擔之依據：民事訴訟法第79條。
中    華    民    國   110    年    11    月    30    日
                  三重簡易庭  法  官  王士珮
以上正本係照原本作成。
如不服本判決，應於送達後20日內，向本院提出上訴狀，並表明
上訴理由，如於本判決宣示後送達前提起上訴者，應於判決送達
後20日內補提上訴理由書（須附繕本）。
中    華    民    國   110    年    11    月    30    日
                              書記官  楊家蓉